臺灣彰化地方法院刑事判決　　　　　　　 96年度易字第651號
公　訴　人　臺灣彰化地方法院檢察署檢察官
被　　　告　乙○○
　　　　　　　　　　（現於臺灣雲林看守所附設勒戒所）
上列被告因竊盜案件，經檢察官提起公訴（96年度偵字第3448
號、第3588號、第3689號、第3692號、第3788號），本院判決如
下：
    主  文
乙○○竊盜，累犯，處拘役貳拾伍日，如易科罰金，以新臺幣壹
仟元折算壹日；又竊盜，累犯，處拘役貳拾日，如易科罰金，以
新臺幣壹仟元折算壹日；又竊盜，累犯，處拘役拾日，如易科
罰金，以新臺幣壹仟元折算壹日；竊盜，累犯，處拘役伍日，如
易科罰金，以新臺幣壹仟元折算壹日；又共同竊盜未遂，累犯，
處拘役貳拾日，如易科罰金，以新臺幣壹仟元折算壹日；應執行
拘役玖拾日，如易科罰金，以新臺幣壹仟元折算壹日。
    犯罪事實
一、乙○○前曾於民國83年間，因違反肅清煙毒條例案件，經本
    院分別判處有期徒刑8年、及3年1月確定，經定應執行刑為
    有期徒刑10年8月，嗣入監執行後，於88年3月31日假釋付保
    護管束，嗣因違反保護管束情節重大，經撤銷假釋後，甫於
    95年5月31日縮短刑期執行完畢。詎乙○○不知警惕，單獨
    或與丙○○（已先行審結）而為如附表所示之竊盜行為（時
    間、方式、竊取之財物、價值均如附表所示）。嗣經警循線
    查獲乙○○、丙○○如附表編號5之竊盜行為；乙○○即於
    有偵查權限之機關發覺其另涉有附表編號1至4所示之竊盜行
    為前，主動向員警自首所參與如附表編號1至4所示竊盜犯行
    ，並均接受裁判。
二、案經庚○○、甲○○訴由彰化縣警察局鹿港分局報告臺灣彰
    化地方法院檢察署檢察官偵查起訴。
    理    由
壹、證據能力部分：
    本案全部卷證所涵括之供述證據及非供述證據，經公訴人及
    被告均同意全部證據之證據能力，是後述所引用證據之證據
    能力均無疑義，合先敘明。
貳、事實認定及論罪科刑部分：
一、被告乙○○對上揭犯罪事實均坦承不諱，核與證人戊○○、
    丁○○、庚○○、己○○、甲○○等人於警詢中所證述之情
    節相符，並有現場照片多張附卷可稽，足徵被告之自白與事
    實相符，其前揭竊盜犯行均堪認定，均應予依法論科。
二、核被告乙○○就如附表編號1至4所為，均係犯刑法第320條
    第1項之竊盜罪。被告乙○○與丙○○就如附表編號5所為，
    則係犯刑法第320條第3項、第1項之竊盜未遂罪。被告乙○○與丙○○間就如附表編號5之竊盜犯行，有犯意聯絡及行
    為分擔，應依共同正犯論處。被告乙○○就如附表編號1至5
    所為各次竊盜犯行，均犯意各別，行為互殊，應予分論併罰
    。乙○○前曾於83年間，因違反肅清煙毒條例案件，經本院
    分別判處有期徒刑8年、及3年1月確定，經定應執行刑為有
    期徒刑10年8月，嗣入監執行後，於88年3月31日假釋付保護
    管束，嗣因違反保護管束情節重大，經撤銷假釋後，甫於95
    年5月31日縮短刑期執行完畢等情，有臺灣高等法院被告前
    案紀錄表存卷可參，渠等於前受有期徒刑執行完畢後，於5
    年內分別故意再犯前開五件竊盜罪，均為累犯，應依刑法第
    47條第1項規定，均加重其刑。再被告乙○○就伊所為附表
    編號1至4所示之竊盜犯行，均在附表所示被害人均未報案，
    且有偵查犯罪職權之機關尚不知有附表所示之竊盜犯行前，
    即主動向員警坦承有為附表編號1至4所示之竊盜情事，此有
    被告之警詢筆錄、彰化縣警察局鹿港分局刑事案件報告書，
    及附表所示被害人於警詢時證述均未報案等情綦詳，而被告
    乙○○復有接受審判之情，從而，被告乙○○就所犯如附表
    編號1至4所示之竊盜犯行，均應依刑法第62條前段規定減輕
    其刑，且均先加後減之。又附表編號5所示之竊盜事實，被
    告已著手於竊盜行為，惟尚未將竊得物品移置於自己之支配
    下，尚屬未遂，故依刑法第25條第2項後段之規定減輕之，
    並先加後減之。爰審酌被告正值壯年，竟均不思循正當途徑
    獲取財物，惟所竊取之財物價值均非高昂，且被告行竊之手
    段復均溫和，被告犯後復能自首坦認犯行，犯後態度甚佳等
    一切情狀，核情分別量處如主文所示之刑，並分別諭知易科
    罰金之折算標準，並定其應執行刑，及諭知易科罰金之折算
    標準。
據上論斷，應依刑事訴訟法第299條第1項前段，刑法第28條、第
320條第1項、第3項、第47條第1項、第62條前段、第25條第2項
後段、第41條第1項前段、第51條第6款，刑法施行法第1條之1第
1項、第2項前段，判決如主文。
本案經檢察官吳宗達到庭執行職務。
中　　華　　民　　國　　96　　年　　6 　　月　　29　　日
　　　　　　　　　刑事第五庭      法　官　吳俊螢
以上正本證明與原本無異。
如不服本判決，應於判決送達後10日內，向本院提出上訴狀( 須
附繕本 )。
告訴人或被害人對於判決如有不服具備理由請求檢察官上訴者，
其上訴期間之計算係以檢察官收受判決正本之日期為準。
中　　華　　民　　國　　96　　年　　6 　　月　　29　　日
                                  書記官  林怡吟
附錄本案論罪科刑法條
中華民國刑法第320條
（普通竊盜罪、竊佔罪）
意圖為自己或第三人不法之所有，而竊取他人之動產者，為竊盜
罪，處5年以下有期徒刑、拘役或5百元以下罰金。
意圖為自己或第三人不法之利益，而竊佔他人之不動產者，依前
項之規定處斷。
前二項之未遂犯罰之。
附表:
  ┌─┬──┬───┬────┬───┬────────┐
  │編│時間│地點  │犯罪行為│被害人│犯罪手法及竊取之│
  │號│    │      │人      │      │財物            │
  ├─┼──┼───┼────┼───┼────────┤
  │ 1│96年│彰化縣│乙○○  │戊○○│徒手竊取電纜線約│
  │  │1月5│福興鄉│        │      │20公尺（價值約新│
  │  │日23│福南村│        │      │臺幣（下同）3000│
  │  │時許│下寮巷│        │      │元）得手        │
  │  │    │福興段│        │      │                │
  │  │    │381號 │        │      │                │
  │  │    │田地旁│        │      │                │
  ├─┼──┼───┼────┼───┼────────┤
  │ 2│96年│彰化縣│乙○○  │丁○○│徒手竊取電纜線約│
  │  │1月 │福興鄉│        │      │30公尺（價值約  │
  │  │20日│福南村│        │      │1000元 ）得手   │
  │  │22時│下寮巷│        │      │                │
  │  │許  │      │        │      │                │
  ├─┼──┼───┼────┼───┼────────┤
  │ 3│96年│彰化縣│乙○○  │庚○○│徒手竊取庚○○所│
  │  │2月 │鹿港鎮│        │      │有之抽水馬達1個 │
  │  │初某│永安段│        │      │（價值約5000元）│
  │  │日  │1046地│        │      │得手            │
  │  │    │號農地│        │      │                │
  ├─┼──┼───┼────┼───┼────────┤
  │4 │96年│彰化縣│乙○○  │己○○│徒手竊取己○○所│
  │  │2月 │鹿港鎮│        │      │有放置於海產攤抽│
  │  │13日│第一市│        │      │屜內之硬幣265元 │
  │  │21時│場    │        │      │得手            │
  │  │5分 │      │        │      │                │
  │  │許  │      │        │      │                │
  ├─┼──┼───┼────┼───┼────────┤
  │5 │96年│彰化縣│乙○○  │甲○○│乙○○與丙○○共│
  │  │3月3│福興鄉│丙○○  │      │乘機車前往左揭地│
  │  │日8 │福南段│        │      │點後，由丙○○下│
  │  │時30│2631地│        │      │車行竊，乙○○則│
  │  │分許│號    │        │      │在旁把風，惟粘登│
  │  │    │      │        │      │輝甫著手拉扯電纜│
  │  │    │      │        │      │線，即為甲○○發│
  │  │    │      │        │      │現，而未得手，2 │
  │  │    │      │        │      │人旋即騎乘機車逃│
  │  │    │      │        │      │離現場          │
  └─┴──┴───┴────┴───┴────────┘
